臺灣雲林地方法院刑事判決　　　　　　　 96年度易字第322號
公　訴　人　臺灣雲林地方法院檢察署檢察官
被　　　告　甲○○
上列被告因竊盜案件，經檢察官提起公訴（96年度偵字第1514號
）及追加起訴（96年度偵字第2868號），被告於準備程序進行中
就被訴事實均為有罪之陳述，本院合議庭裁定進行簡式審判程序
，判決如下：
    主  文
甲○○踰越牆垣竊盜，處有期徒刑拾月，減為有期徒刑伍月。又
攜帶兇器竊盜，處有期徒刑拾月，扣案之六角扳手貳支，均沒收
。應執行有期徒刑壹年貳月，扣案之六角扳手貳支，均沒收。
    事  實  及  理  由
一、本件係經被告甲○○於準備程序進行中就被訴事實為有罪之
    陳述，而經本院合議庭裁定以簡式審判程序審理，則依刑事
    訴訟法第273 條之2 、同法第159 條第2 項之規定，不適用
    傳聞法則有關限制證據能力之相關規定；並得依同法第310
    條之2 之準用同法第454 條之規定製作略式判決書，僅需記
    載犯罪事實、證據名稱及應適用之法條，並得以簡略方式為
    之，合先敘明。
二、犯罪事實：甲○○意圖為自己不法之所有，分別為下列竊盜
    犯行：
    (一)於民國96年3 月13日上午9 時30分許，自行駕駛車牌號碼
      5L-1342 號自小客車前往雲林縣四湖鄉蔡厝村第9 號抽水
      站，翻越該抽水站之圍牆，進入抽水站內，徒手竊取農田
      水利會所有之雨量自動控制器1 組（含集水筒及底座）得
      手。嗣於同日上午9 時50分許，於駕車前往資源回收場變
      賣途中，在雲林縣四湖鄉○○村○○○ 號○路東庄寮段路上
      ，因見警車在後心虛將雨量控制器集水筒丟出車外，而為
      警當場查獲。
    (二)於96年5 月26日26日上午9 時30分許，攜帶其所有客觀上
      足以對人生命、身體、安全構成威脅，可作兇器使用之六
      角扳手2 支，騎乘機車前往雲林縣元長鄉內寮村農田水利
      會大圳內寮段，以六角扳手拆卸水閘門把手之方式，竊取
      農田水利會於該處設置之水閘門把手1 個，得手後，又於
      同日上午10時10分許，在雲林縣元長鄉內寮村農田水利會
      大圳東庄段，持上開六角扳手以同一方式拆下水閘門把手
      及底盤墊片，接續竊取農田水利會於該處設置之水閘門把
      手及底盤墊片各1 個得手。嗣於同日上午10時30分許，為
      警在雲林縣元長鄉下寮村湖內農田水利會北港支線第二閘
      門巡邏時當場查獲，並扣得其所有供行竊所用之工具六角
      扳手2 支。
三、前項犯罪事實，有下列證據可資為佐：
    犯罪事實(一)部分：
    1.被告甲○○於警詢、偵查及本院審理時供認不諱。
    2.證人蘇振坤於警詢時之證言。
    3.贓物認領保管單1紙。
    4.照片2張。
    犯罪事實(二)部分：
    1.被告於警詢、偵查及本院審理時供認不諱。
    2.證人陳時男於警詢時之證言。
    3.贓物認領保管單1紙。
    4.照片6張。
    5.扣案之六角扳手2支。
四、按刑法第321 條第1 項第3 款之攜帶兇器竊盜罪，係以行為
    人攜帶兇器竊盜為其加重條件，此所謂兇器，其種類並無限
    制，凡客觀上足對人之生命、身體、安全構成威脅，具有危
    險性之兇器均屬之，且祇須行竊時攜帶此種具有危險性之兇
    器為已足，並不以攜帶之初有行兇之意圖為必要，最高法院
    79年臺上字第5253號著有判例可資參照。查被告甲○○於犯
    罪事實(二)持以行竊之六角扳手2 支，均為L 型、鐵製、長度
    分別為16、14公分等情，業經本院當庭勘驗屬實，足認該六
    角扳手2 支足以對人生命、身體、安全構成威脅，為具有危
    險性之兇器。是核被告犯罪事實(一)所為，係犯刑法第321 條
    第1 項第2 款之踰越牆垣竊盜罪；犯罪事實(二)所為，係犯刑
    法第321 條第1 項第3 款之攜帶兇器竊盜罪。被告所犯上開
    2 罪，犯意各別，應分論併罰。檢察官就被告犯罪事實(二)之
    竊盜犯行追加起訴，符合刑事訴訟法第265 條第1 項追加起
    訴之規定，本院應併予審理。爰審酌被告不思以正當途徑獲
    取財物，竟竊取農田水利會之財物，造成他人財產上之損害
    ，其行竊所得之價值，及其犯後坦承犯行、態度尚稱良好、
    教育程度為國中畢業等一切情狀，分別量處如主文所示之刑
    。又查被告所為犯罪事實(一)之竊盜犯行，其犯罪時間在96年
    4 月24日以前，核與中華民國96年罪犯減刑條例第2 條第1
    項第3 款所定減刑條件相符，爰依同條例第7 條之規定，於
    裁判時，減其宣告刑2 分之1 。所犯上開2 罪，並依刑法第
    51條第5 款之規定，定其應執行之刑。扣案之六角扳手2支
    ，係被告所有於犯罪事實(二)行竊時所用之物，已為被告供承
    在卷，均應依刑法第38條第1 項第2 款之規定沒收之。
五、據上論斷，應依刑事訴訟法第273 條之1 第1 項、第299 條
    第1 項前段、第310 條之2 、第454 條第1 項，刑法第321
    條第1 項第2 款、第3 款、第51條第5 款、第38條第1 項第
    2 款，中華民國96年罪犯減刑條例第2 條第1 項第3 款、第
    7 條，判決如主文。
本案經檢察官乙○○到庭執行職務。
中　　華　　民　　國　　96　　年　　10　　月　　8 　　日
                  刑事第二庭    法  官　王　素　珍
以上正本證明與原本無異。
如不服本判決，應於判決收受後10日內，向本院提出上訴狀（須
附繕本）。
                                書記官　吳　伊　婷
中　　華　　民　　國　　96　　年　　10　　月　　8 　　日
附錄本案論罪科刑法條：
中華民國刑法第321條第1項第2款、第3款
（加重竊盜罪）
犯竊盜罪而有左列情形之一者，處6 月以上5 年以下有期徒刑：
一  於夜間侵入住宅或有人居住之建築物、船艦或隱匿其內而犯
    之者。
二  毀越門扇、牆垣或其他安全設備而犯之者。
三  攜帶兇器而犯之者。
四  結夥三人以上而犯之者。
五  乘火災、水災或其他災害之際而犯之者。
六  在車站或埠頭而犯之者。
前項之未遂犯罰之。
